臺灣高等法院刑事裁定
109年度上重訴字第24號
上  訴  人  臺灣桃園地方檢察署檢察官
上  訴  人  
即  被  告  林哲汶




選任辯護人  許語婕律師
            林裕家律師
            鄧啟宏律師
上  訴  人  
即  被  告  林文慶



選任辯護人  李嘉泰律師
            陳佳瑤律師
上列被告因殺人等案件，本院裁定如下：
    主  文
林哲汶、林文慶之羈押期間，均自民國一〇九年八月二十日起，
延長貳月。
    理  由
一、按被告經法官訊問後，認為犯罪嫌疑重大，而有下列情形之
    一者，非予羈押，顯難進行追訴、審判或執行者，得羈押之
    ：一逃亡或有事實足認為有逃亡之虞者。二有事實足認為有
    湮滅、偽造、變造證據或勾串共犯或證人之虞者。三所犯為
    死刑、無期徒刑或最輕本刑為5年以上有期徒刑之罪，有相
    當理由認為有逃亡、湮滅、偽造、變造證據或勾串共犯或證
    人之虞者，刑事訴訟法第101條第1項定有明文。次按羈押被
    告，偵查中不得逾2月，審判中不得逾3月。但有繼續羈押之
    必要者，得於期間未滿前，經法院依刑事訴訟法第101條或
    第101條之1之規定訊問被告後，以裁定延長之；延長羈押期
    間，偵查中不得逾2月，以延長1次為限。審判中每次不得逾
    2月，如所犯罪最重本刑為10年以下有期徒刑以下之刑者，
    第一審、第二審以3次為限，第三審以1次為限；案件經發回
    者，其延長羈押期間之次數，應更新計算，同法第108條第1
    項、第5項、第6項亦分別有明文。
二、經查：
  ㈠上訴人即被告林哲汶、林文慶前經本院認為均犯刑法第271條
    第1項殺人罪、同法第330條第2項、第1項攜帶兇器強盜未遂
    罪，犯罪嫌疑重大，有刑事訴訟法第101條第1項第3款之羈
    押事由，且有羈押之必要，於民國109年5月20日執行羈押，
    至109年8月19日，3個月羈押期間即將屆滿。
  ㈡經本院於109年8月7日訊問被告2人後，被告2人對於渠等涉犯
    刑法第271條第1項殺人罪部分坦承不諱，雖矢口否認有何刑
    法第330條第2項、第1項攜帶兇器強盜未遂之犯行，然依卷
    附事證，足認渠等涉犯前開罪名之犯罪嫌疑重大，則本院審
    酌刑法第271條第1項殺人罪為最輕法定本刑5年以上有期徒
    刑之罪，刑法第330條第2項、第1項攜帶兇器強盜未遂罪亦
    屬重罪，且被告2人因前開罪名均經原審分別判處無期徒刑
    、有期徒刑4年在案，良以重罪常伴有逃亡之高度可能，係
    趨吉避凶、脫免刑責、不甘受罰之基本人性，倘一般正常之
    人，依其合理判斷，可認為該犯重罪嫌疑重大之人具有逃亡
    之相當或然率存在，若非將被告2人予以羈押，難以確保後
    續審判或執行程序之順利進行，而認被告2人依刑事訴訟法
    第101條第1項第3款所規定之羈押原因及必要性俱仍存在，
    而有繼續羈押之必要，爰裁定均自109年8月20日起，延長羈
    押2月。至被告2人主張渠等已深感悔悟，請求交保以陪伴家
    人，籌措和解金額云云，核與審酌是否予以羈押之要件無涉
    ，尚難憑此認渠等請求具保之主張有理由，附此敘明。
三、據上論斷，依刑事訴訟法第108條第1項、第5項，裁定如主
    文。
中　　華　　民　　國　　109 　年　　8 　　月　　17　　日
                  刑事第四庭  審判長法　官  陳筱珮
                                    法　官  邱滋杉
                                    法　官  羅郁婷
以上正本證明與原本無異。
如不服本裁定，應於收受送達後五日內向本院提出抗告狀。
                                    書記官  蔡易霖
中　　華　　民　　國　　109 　年　　8 　　月　　17　　日